【裁判字號】    94,訴,2115
【裁判日期】    950105
【裁判案由】    
【裁判全文】
臺灣彰化地方法院刑事判決      九十四年度訴字第二一一五號
公  訴  人  臺灣彰化地方法院檢察署檢察官
被      告  乙○○
上列被告因搶奪等案件，經檢察官提起公訴（九十四年偵字第八
四一八號）及移送併案審理（九十四年度偵字第九三八三號），
由本院合議庭裁定依簡式審判程序審理判決如下：
    主  文
乙○○連續意圖為自己不法之所有，而搶奪他人之動產，累犯，
處有期徒刑壹年陸月。扣案之鑰匙壹支沒收之。
    事  實
一、乙○○前曾於民國九十年九月十四日，因搶奪案件，經本院
    以九十年度訴字第七三五號判處有期徒刑一年五月，緩刑五
    年，緩刑期內付保護管束確定，後上開緩刑復經撤銷確定；
    又於九十一年八月十五日，因竊盜案件，經本院以九十一年
    度易字第五九八號判處有期徒刑八月確定，前開二罪刑經入
    監接續執行後，於九十三年七月十四日假釋付保護管束，上
    開保護管束期間已於九十四年四月十二日屆滿未經撤銷而視
    為執行完畢。詎仍不知警惕，因缺款竟興起竊取他人車內財
    物及竊取他人所有機車供以犯搶奪罪之意，而基於竊盜及搶
    奪之為自己不法所有意圖之概括犯意，先、後於如附表壹所
    示之時間、地點，以如附表壹所示之方式，連續竊取如附表
    壹所示丁○○、庚○○等人之機車及丙○○所有之車內財物
    得逞，並於如附表貳所示之時間、地點，騎乘所竊得之機車
    （各次搶奪所使用竊盜所得之機車，詳如附表貳所載），乘
    如附表貳所示之己○○等人不備之際，連續徒手搶奪如附表
    貳所示之財物得逞。嗣先於九十四年十月十八日下午六時四
    十分許，在彰化縣彰化市○○路六六號前為警查獲，並起獲
    其所竊得如附表壹編號二所示之機車一部、其所有供犯如附
    表壹編號一、二所示竊盜犯行所用之鑰匙一支及其犯案時所
    戴用之口罩一只及安全帽一頂等物扣案，並於同日陸續帶同
    警方前往其位於彰化縣福興鄉○○村○○路三一四號住處、
    犯罪及丟棄贓物地點查證後，起獲其行搶時所穿著之深藍色
    上衣、牛仔褲一件、其行竊所得如附表壹編號一、二所示之
    機車及其搶奪所得如附表貳編號一所示之國民身分證、健保
    卡各一張、背包一個、如附表貳編號二所示之行動電話一支
    、如附表貳編號三所示搶奪所得現款一萬元花用剩餘之六千
    二百元、行動電話一支等物扣案（以上起獲竊盜及搶奪所得
    之物，均已由警方發還）；復於本案偵查在押期間，經警於
    九十四年十月二十五日借提外出查證，而查獲其所犯如附表
    貳編號四所示之搶奪犯行。
二、案經彰化縣警察局彰化分局報請臺灣彰化地方法院檢察署檢
    察官偵查起訴，及由彰化縣警察局彰化分局報請臺灣彰化地
    方法院檢察署檢察官偵查後移送併案審理，由本院合議庭裁
    定依簡式審判程序審理。
    理  由
一、訊據被告乙○○對於上揭事實坦承不諱，且有證人如附表壹
    、貳所示之被害人丁○○、己○○、庚○○、甲○○、戊○○○、丙○○及劉燕月等人於警詢之證述、贓物認領保管單
    五紙、照片二十五幀在卷可稽，復有被告所有、供犯如附表
    壹編號一、二所示竊盜犯行所用之鑰匙一支及其犯案時所戴
    用之口罩一只、安全帽一頂、行搶時所穿著之深藍色上衣、
    牛仔褲一件等物扣案可佐，本件事證明確，被告犯行洵堪認
    定。
二、核被告所為如附表壹編號一至三所示之犯行，均係犯刑法第
    三百二十條第一項之普通竊盜罪；其所為如附表貳編號一至
    四所示之犯行，則均係犯刑法第三百二十五條第一項之普通
    搶奪罪。公訴人雖未敘及被告所為如附表貳編號四所示之搶
    奪犯行，惟此部分與公訴人起訴書所載被告所犯如附表貳編
    號一至三所示之連續搶奪犯行間，具有連續犯之裁判上一罪
    關係而為起訴效力所及，本院自應併予審判，附此敘明。又
    被告先後多次之竊盜、搶奪犯行，各為時間緊接，犯罪構成
    要件相同，顯各係基於概括之犯意反覆為之，均為連續犯，
    應依連續犯之規定，各論以一罪，並均加重其刑。再被告上
    開所犯二罪間，有手段、目的之牽連關係，應依刑法第五十
    五條之規定，從以一較重之連續搶奪罪處斷（被告於本院審
    理時供稱：伊竊取機車係為供搶奪用等語，且實際上被告竊
    得機車後亦確隨即供以犯搶奪之罪，堪認被告所犯上開二罪
    具有手段、目的之牽連犯關係，公訴人認被告所為前開二罪
    係屬數罪併罰之關係，尚有未洽，附此敘明）。另被告乙○○前曾於九十年九月十四日，因搶奪案件，經本院以九十年
    度訴字第七三五號判處有期徒刑一年五月，緩刑五年，緩刑
    期內付保護管束確定，後上開緩刑復經撤銷確定；又於九十
    一年八月十五日，因竊盜案件，經本院以九十一年度易字第
    五九八號判處有期徒刑八月確定，前開二罪刑經入監接續執
    行後，於九十三年七月十四日假釋付保護管束，上開保護管
    束期間已於九十四年四月十二日屆滿未經撤銷而視為執行完
    畢，有臺灣彰化地方法院檢察署刑案資料查註紀錄表、臺灣
    高等法院被告全國前案紀錄表各一份在卷可考，其於五年以
    內再犯本件有期徒刑以上之罪，為累犯，應依刑法第四十七
    條之規定，遞加重其刑。爰審酌被告之素行、犯罪之動機、
    目的係為圖一己之私利、竊盜及搶奪之手段、次數、竊盜及
    搶奪所得財物之價值、對如附表壹、貳所示被害人所生之損
    害及其犯罪後坦承犯行，態度尚屬良好等一切情狀，量處如
    主文所示之刑，以示懲儆【公訴人起訴書及蒞庭檢察官於本
    院審理時，雖均認被告有犯罪之習慣，乃請求對被告諭知強
    制工作；然本院酌以被告前於九十三年七月十四日假釋出監
    後，迄九十四年間，始又再犯施用第一級毒品案件及本案之
    竊盜及搶奪犯行（有前開臺灣高等法院被告全國前案紀錄表
    一件在卷可憑），且被告本件所為之竊盜及搶奪次數分為僅
    為三次、四次，實尚難率認被告有犯罪之習慣，本院認對被
    告科以如主文所示之刑，以足以懲治其犯行，尚無併諭知強
    制工作之必要，附此敘明】。
三、扣案之鑰匙一支，係被告所有、供犯如附表壹編號一、二所
    示之竊盜犯行所用之物一節，已據被告供明在卷，爰依刑法
    第三十八條第一項第二款之規定併予宣告沒收之。至扣案被
    告所有之口罩一只、安全帽一頂、深藍色上衣及牛仔褲各一
    件，被告固坦認犯案時有穿戴所有之前開物品，然堅稱：伊
    犯案時戴用扣案之口罩一只及安全帽一頂，並非為掩飾目容
    以防被害人辨識之用，而係伊平時即行戴用之物等語，又扣
    案之上開衣褲，性質上並非供犯竊盜或搶奪罪所用之物，且
    前揭扣案物品均非屬違禁物，核與沒收之要件不符，爰均不
    予宣告沒收之。
據上論斷，應依刑事訴訟法第二百七十三條之一第一項、第二百
九十九條第一項前段，刑法第五十六條、第三百二十條第一項、
第三百二十五條第一項、第五十五條、第四十七條、第三十八條
第一項第二款，罰金罰鍰提高標準條例第一條前段，判決如主文
。
本案經檢察官高如應到庭執行職務
中    華    民    國  九十五  年    一   月    五   日
                  刑事第二庭    法   官  李雅俐
以上正本證明與原本無異。
如不服本判決，應於判決送達後十日內，向本院提出上訴狀（須
附繕本）。
告訴人或被害人對於判決如有不服具備理由請求檢察官上訴者，
其上訴期間之計算係以檢察官收受判決正本之日期為準。
中    華    民    國  九十五  年    一   月    五     日
                                書記官  陳秀娟
附錄論罪科刑法條：
刑法第三百二十條第一項：
意圖為自己或第三人不法之所有，而竊取他人之動產者，為竊盜
罪，處五年以下有期徒刑、拘役或五百元以下罰金。
刑法第三百二十五條第一項：
意圖為自己或第三人不法之所有，而搶奪他人之動產者，處六月
以上五年以下有期徒刑。
附表壹：
   ┌───┬─────┬──────┬──────┬───┐
   │編  號│犯罪時間  │犯罪地點    │竊盜方法及  │被害人│
   │      │          │            │竊取所得財物│      │
   ├───┼─────┼──────┼──────┼───┤
   │  1   │94年10月15│彰化縣秀水鄉│以所有、扣案│丁○○│
   │      │日上午8時 │中山路 488號│之鑰匙一支，│(車主 │
   │      │許        │前          │竊取車號LBH-│登記名│
   │      │          │            │152號機車   │義人為│
   │      │          │            │            │楊信義│
   │      │          │            │            │)     │
   ├───┼─────┼──────┼──────┼───┤
   │  2   │94年10月16│彰化縣彰化市│以所有、扣案│庚○○│
   │      │日下午5時 │火車站後站停│之鑰匙一支，│      │
   │      │許        │車場 (非旅客│竊取車號LHT-│      │
   │      │          │上、下車必經│273號機車   │      │
   │      │          │之處所)     │            │      │
   ├───┼─────┼──────┼──────┼───┤
   │  3   │94年10月18│彰化縣員林鎮│利用車號QU-1│丙○○│
   │      │日下午1時 │博路與新興街│330號自小客 │      │
   │      │許        │口附近      │車車窗未關之│      │
   │      │          │            │機會，徒手伸│      │
   │      │          │            │入車內竊取現│      │
   │      │          │            │金新臺幣(下 │      │
   │      │          │            │同)2000餘元 │      │
   └───┴─────┴──────┴──────┴───┘
附表貳：
   ┌───┬─────┬──────┬──────────┐
   │編  號│犯罪時間  │犯罪地點    │搶奪方法及所得財物  │
   │      │          │            │                    │
   ├───┼─────┼──────┼──────────┤
   │  1   │94年10月15│彰化縣彰化市│騎乘如附表壹編號一所│
   │      │日上午 9時│線東路 1段  │示竊得之機車，利用向│
   │      │許        │370-1號前   │騎乘機車之己○○問路│
   │      │          │            │之機會，乘其不備之際│
   │      │          │            │，徒手搶奪己○○所有│
   │      │          │            │放置在機車置物籃內之│
   │      │          │            │皮包1個（內有身分證 │
   │      │          │            │、健保卡、現金900元 │
   │      │          │            │等物）              │
   ├───┼─────┼──────┼──────────┤
   │  2   │94年10月16│彰化縣彰化市│騎乘如附表壹編號二所│
   │      │日下午7時 │埔中一街62巷│示竊得之機車，利用向│
   │      │18分 許   │ 1號前      │甲○○問路之機會，乘│
   │      │          │            │甲○○不備之際，徒手│
   │      │          │            │搶奪甲○○所有、夾放│
   │      │          │            │在腋下之皮包1個【內 │
   │      │          │            │有信用卡、金融卡、身│
   │      │          │            │分證、汽機車駕照、行│
   │      │          │            │照、現金約1000元、手│
   │      │          │            │機1支（序號：0000000│
   │      │          │            │ 00000000號等物）】 │
   ├───┼─────┼──────┼──────────┤
   │  3   │94年10月18│彰化縣秀水鄉│騎乘如附表壹編號二所│
   │      │日上午 6時│安東村文化街│示竊得之機車，乘陳施│
   │      │30分許    │15巷口附近  │芳花不備之際，徒手搶│
   │      │          │            │奪戊○○○所有放置在│
   │      │          │            │腳踏車置物藍內之皮包│
   │      │          │            │1個【內有現金約10000│
   │      │          │            │元、手機1支（序號： │
   │      │          │            │00000 000000000號)等│
   │      │          │            │物】                │
   ├───┼─────┼──────┼──────────┤
   │  4   │94年10月17│彰化縣溪湖鎮│騎乘如所竊得如附表壹│
   │      │日上午9時 │東興路141號 │編號二所示之機車，乘│
   │      │許        │前          │劉燕月不備之際，徒手│
   │      │          │            │搶奪劉燕月所有、放置│
   │      │          │            │於腳踏車置物藍內之皮│
   │      │          │            │包1個【內有健保卡、 │
   │      │          │            │現金約1000元等物】  │
   └───┴─────┴──────┴──────────┘


司法院資訊處製作；財團法人民間司法改革基金會備份。
